臺灣臺中地方法院刑事判決　
110年度交易字第1852號
公  訴  人  臺灣臺中地方檢察署檢察官
被      告  林明祥


上列被告因公共危險案件，經檢察官提起公訴（110年度偵字第3
9285號），本院判決如下：
    主  文
林明祥犯不能安全駕駛動力交通工具罪，累犯，處有期徒刑陸月
，如易科罰金，以新臺幣壹仟元折算壹日。
    事  實
一、林明祥於民國110年10月29日15時30分許前某時許，在不詳
    處所，服用酒類後，吐氣所含酒精濃度已達每公升0.25毫克
    以上之程度，竟基於酒後駕駛動力交通工具之犯意，駕駛車
    牌照號碼4428-TY號自用小客車上路。嗣於同日15時32分許
    ，行經臺中市○○區○村路000巷000號前，不慎與張學忠所騎
    乘之車牌號碼000-0000號之普通重型機車擦撞，張學忠因此
    人車倒地受傷(所涉過失傷害罪嫌，未據告訴)。經警據報前
    往現場處理，於同日15時41分許，對林明祥施以吐氣式酒精
    濃度檢測，測得其吐氣所含酒精濃度為每公升0.34毫克，始
    悉上情。
二、案經臺中市政府警察局豐原分局報告臺灣臺中地方檢察署檢
    察官偵查起訴。
    理  由
一、被告以外之人於審判外之陳述，雖不符刑事訴訟法第159條
    之1至之4等4條之規定，而經當事人於審判程序同意作為證
    據，法院審酌該言詞陳述或書面陳述作成時之情況，認為適
    當者，亦得為證據；當事人、代理人或辯護人於法院調查證
    據時，知有刑事訴訟法第159條第1項不得為證據之情形，而
    未於言詞辯論終結前聲明異議者，視為有前項之同意，同法
    第159條之5定有明文。查本案以下所引用具傳聞性質之證據
    ，檢察官及被告林明祥於本院審理時表示同意有證據能力（
    本院卷第31頁），或迄至本院言詞辯論終結前均未聲明異議
    ，本院審酌上開證據資料作成時之情況，並無任何違法取證
    之不適當情形，且對於被告涉案之事實具有相當之關聯性，
    依刑事訴訟法第159條之5之規定，認均具有證據能力。又本
    院下列所引用卷內之非供述證據，並無證據證明係公務員違
    背法定程序所取得，依同法第158條之4反面解釋，亦均得為
    證據，均合先敘明。
二、訊據被告林明祥固坦認有於犯罪事實欄所載時地，駕駛車牌
    照號碼4428-TY號自用小客車上路；並對於其於同日15時32
    分許，行經臺中市○○區○村路000巷000號前，不慎與被害人
    張學忠所騎乘之車牌號碼000-0000號之普通重型機車擦撞後
    ，由到場處理之員警對其施以吐氣式酒精濃度測試，測得其
    吐氣中酒精濃度值達每公升0.34毫克等情不爭執，惟矢口否
    認有何不能安全駕駛動力交通工具犯行，辯稱：我沒有喝酒
    云云（本院卷第29頁）。經查：
（一）前開被告坦認或不爭執等情節，核與被害人於警詢、偵查
      之證述大致相符（偵卷第37-43、109-110頁），並有臺中
      市政府警察局豐原分局110年10月29日員警職務報告（偵
      卷第25頁）、酒精測定紀錄表（偵卷第51-53頁）、道路
      交通事故現場圖（偵卷第65頁）、道路交通事故調查報告
      表(一)(二)（偵卷第67-69頁）、現場蒐證照片（偵卷第7
      1-91頁）、證號查詢汽、機車駕駛人及車號000-0000、44
      28-TY號車輛詳細資料報表（偵卷第101頁）等件附卷可憑
      ，上開事實，先可認定。
（二）被告雖否認有飲用酒類，惟本案到場處理車禍之員警係以
      合格之呼氣酒精測試器對被告實施酒測，吐氣中酒精濃度
      值達每公升0.34毫克，顯逾越法定標準等節，有酒精測定
      紀錄表之檢測單、財團法人工業技術研究院呼氣酒精測試
      器檢定合格證書在卷可參（偵卷第49-51頁）；且依酒精
      測定紀錄表之檢測單顯示本案案號為911之節，亦可知本
      案進行酒測時，顯未逾上開吐氣酒精測試器所定使用次數
      1000次。依此，本案被告吐氣所含酒精濃度測定結果應屬
      可信，故被告於受測前，有飲用酒類或食用含酒精之食品
      ，已可認定。至被告於本院審理時雖辯稱我事後有去問檳
      榔攤，他說檳榔裡面有泡酒（才知道裡面有酒精）云云（
      本院卷第29頁），惟被告於110年10月29日為警查獲後，
      經同日解送臺灣臺中地方檢察署由檢察官訊問時，即稱：
      我有吃檳榔，石灰有泡酒，應該是吃檳榔才有酒精反應，
      我檳榔吃很大等語（偵卷第109-110頁），則被告於本院
      審理時辯稱係事後知悉檳榔內有酒精成分，顯係事後卸責
      之詞，已非可信；又被告既知悉檳榔內有酒精，且其取用
      分量巨大，卻於取用大量含酒精之檳榔後，仍駕車上路，
      且經測得吐氣中酒精濃度值達每公升0.34毫克，自應構成
      不能安全駕駛動力交通工具罪。
（三）綜上所述，本案事證明確，被告辯稱並未服用酒類云云並
      無可採，其犯行堪予認定，應依法論科。
三、論罪科刑：
（一）核被告所為，係犯刑法第185條之3第1項第1款之吐氣所含
      酒精濃度達每公升0.25毫克以上而駕駛動力交通工具罪。
      被告前因酒後駕車之公共危險案件，經本院判決有徒刑4
      月，併科罰金2萬元確定，於109年3月25日執行完畢等情
      ，有其臺灣高等法院被告前案紀錄表可稽，其受有期徒刑
      執行完畢後5年以內，故意再犯本案法定刑為有期徒刑之
      罪，為累犯，本院審酌被告前經徒刑執行完畢後，理應產
      生警惕作用，卻再犯本案相同犯罪，其對刑罰之反應力顯
      然薄弱，應有依刑法第47條第1 項規定加重其刑之必要，
      爰依前開規定加重其刑。
（二）爰審被告於服用酒類後，其吐氣所含酒精濃度已達每公升
      0.34毫克之情形下，仍貿然駕車上路，且有肇事，對於道
      路交通安全所生危害非輕；並考量被告係駕駛自用小客車
      等犯罪情狀、違背義務之程度及所生危險，與被告犯後始
      終否認犯行之犯後態度；自陳國中畢業之智識程度、從事
      機械組裝、月入不到新臺幣（下同）2萬元、需要照顧扶
      養媽媽之家庭生活經濟狀況（本院卷第33頁）等一切情狀
      ，量處如主文所示之刑，並諭知如易科罰金之折算標準，
      以資懲儆。
據上論斷，依刑事訴訟法第299條第1項前段，刑法第185條之3第
1項第1款、第47條第1項、第41條第1項前段，刑法施行法第1條
之1第1項，判決如主文。　　
中　　華　　民　　國　　111 　年　　1 　　月　　26　　日
              刑事第十庭    法　　　官　吳珈禎
以上正本證明與原本無異。
如不服本判決應於收受送達後20日內向本院提出上訴書狀，並應
敘述具體理由；其未敘述上訴理由者，應於上訴期間屆滿後20日
內向本院補提理由書（均須按他造當事人之人數附繕本）「切勿
逕送上級法院」。
                            書　記　官　廖明瑜
中　　華　　民　　國　　111 　年　　1 　　月　　26　　日
附錄論罪科刑法條
中華民國刑法第185條之3第1項
駕駛動力交通工具而有下列情形之一者，處2年以下有期徒刑，
得併科20萬元以下罰金：
一、吐氣所含酒精濃度達每公升零點二五毫克或血液中酒精濃度
    達百分之零點零五以上。
二、有前款以外之其他情事足認服用酒類或其他相類之物，致不
    能安全駕駛。
三、服用毒品、麻醉藥品或其他相類之物，致不能安全駕駛。